臺灣臺中地方法院刑事裁定
111年度聲字第1264號
聲  請  人  臺灣臺中地方檢察署檢察官
受  刑  人  張永豪



上列聲請人因受刑人數罪併罰有二裁判以上，聲請定其應執行之
刑（111 年度執聲字第897號），本院裁定如下：
    主    文
張永豪因竊盜等陸罪，所處各如附表所載之刑，應執行有期徒刑
拾月，如易科罰金，以新臺幣壹仟元折算壹日。
    理    由
一、本件聲請意旨略以：受刑人因竊盜等案件，先後判決確定如
    附表所載，並有各該判決附卷可稽，依刑法第53條、第51條
    第5 款規定，應定其應執行之刑，爰依刑事訴訟法第477 條
    第1 項聲請裁定，併請依刑法第41條第1項、第8 項，諭知
    易科罰金之折算標準等語。
二、按裁判確定前犯數罪者，併合處罰之；又數罪併罰，有2 裁
    判以上宣告多數有期徒刑者，於各刑中之最長期以上，各刑
    合併之刑期以下，定其應執行之刑期，但不得逾30年，刑法
    第50條第1 項前段、第51條第5 款、第53條定有明文。至定
    應執行刑，乃別於刑法第57條針對個別犯罪之特別量刑程序
    ，係對犯罪行為人及其所犯各罪之總檢視，其裁量權之行使
    ，應兼衡罪責相當及特別預防之刑罰目的，具體審酌行為人
    所犯各罪反應出之人格、犯罪傾向，並審酌整體犯罪過程之
    各罪關係（例如各行為彼此間之關聯性【數罪間時間、空間
    、法益之異同性】、所侵害法益之專屬性或同一性、數罪對
    法益侵害之加重效應等）等情狀綜合判斷，倘所酌定之刑，
    並未違背刑法第51條各款所定的方法或範圍（即法律的外部
    性界限），亦無明顯違背公平、比例原則或整體法律秩序的
    理念（即法律的內部性界限）者，即不得任意指為違法或不
    當（最高法院111年度台抗字第434號裁定意旨參照）。
三、次按，數罪併罰之定應執行刑，其目的在將各罪及其宣告刑
    合併斟酌，進行充分而不過度之評價，透過重新裁量之刑罰
    填補受到侵害之社會規範秩序，而非單純執行累計宣告刑，
    以免處罰過苛，俾符罪責相當原則，為一種特別量刑過程。
    定應執行刑之實體裁定，與科刑判決有同一之效力，經裁判
    酌定其應執行刑確定時，固生實質確定力。惟如因增加經另
    案判決確定合於數罪併罰之其他犯罪，或原定應執行刑之數
    罪中有部分犯罪，因非常上訴、再審程序而經撤銷改判，或
    有赦免、減刑等情形，致原裁判定刑之基礎已經變動，或其
    他客觀上有責罰顯不相當之特殊情形者，法院自不受原確定
    裁定實質確定力之拘束。從而，重新審酌定其應執行刑之裁
    量，原則上應不受曾各次定其應執行刑的限制，惟所定之刑
    期，不得較重於前定之應執行刑加計後裁判宣告之刑或所定
    應執行刑之總和，自屬當然。但前已定應執行刑確定，有特
    殊情形者，應非合併他罪另定應執行刑最低下限的內部界限
    ，尤其未及考量其他更多次犯罪的綜合判斷，而因分次加總
    顯不利於受刑人時，客觀上已有責罰顯不相當之情，應避免
    僅將前各次定應執行刑之內部界限相加，再予象徵性酌為加
    減後裁判之宣告刑而已。否則，無從重新審查前各次所定其
    應執行刑，是否因累加反造成罪責不相當，以及綜合前各次
    定應執行刑是否適當，而與罪刑相當及罪責原則相符（最高
    法院111年度台抗字第405號裁定意旨參照）。
四、經查：
　㈠受刑人因竊盜等6罪，經本院先後判處如附表所示之刑，且均
    為得諭知易科罰金之罪，並已分別確定在案，茲檢察官聲請
    定其應執行之刑，揆諸首揭規定，本院審核認聲請為正當，
    應定其應執行之刑，並諭知易科罰金之折算標準；並審酌附
    表所示之犯行，均為竊盜案件，乃同一時期，相同類型、罪
    質及犯罪模式之犯行，併合處罰時其責任非難重複之程度相
    對較高，就訴訟實務而言，分別起訴、分別判決確定之案件
    ，與在同一審理程序之數罪，經由單一判決所定之應執行刑
    ，前者在嗣後另定應執行刑時，其刑度往往遠重於在同一訴
    訟程序所判決之應執行刑，對於被告之權益影響甚鉅，並考
    量修正後刑法刪除連續犯之規定，即採一罪一罰之刑事政策
    ，為避免刑罰輕重失衡，調和上開定應執行刑輕重之顯著差
    異等情，暨考量受刑人所竊得之機車均已實際發還予被害人
    ，其所為法益之侵害與犯罪之結果，尚非惡性重大乙節，本
    於恤刑之理念，自應酌定較低之應執行刑，方符首揭最高法
    院所揭櫫「內部界限」之意義。
　㈡又裁定非因當庭之聲明而為之者，除有特別規定外，係以書
    面審理為原則，專據案卷之訴訟資料予以裁定。而現行刑事
    訴訟法尚無法院於定應執行刑裁定前應予受刑人以言詞或書
    面陳述意見之機會之特別規定，依最高法院111年度台抗字
    第393號、第218號、第64號等裁定所揭櫫之意旨，並審酌卷
    附所犯本件6罪之判決書及被告前案紀錄表等資料，已足為
    本院量刑裁量權之妥適行使，爰不待受刑人之意見陳述，予
    以定其應執行之刑。
五、依刑事訴訟法第477 條第1 項，刑法第41條第1 項前段、第
    8 項、第53條、第51條第5款，裁定如主文。
中　　華　　民　　國　　111 　年　　4 　　月　　25　　日
                  刑事第六庭    法  官  戰諭威
以上正本證明與原本無異。
如不服本裁定，應於送達後5 日內，向本院提出抗告狀。
                                書記官  譚系媛
中　　華　　民　　國　　111 　年　　4 　　月　　25　　日

附件：受刑人張永豪定應執行之刑案件一覽表
編           號  1 2 3 罪           名  竊盜 竊盜 竊盜 宣     告    刑  有期徒刑4月 有期徒刑3月 有期徒刑3月 犯   罪  日  期  110年10月9日 110年9月29日 110年9月3日 偵查（自訴）機關年度案號  臺中地檢110年度偵字第32302號 臺中地檢110年度速偵字第3764號 臺中地檢110年度速偵字第3449號 最後事實審 法        院 臺中地院 臺中地院 臺中地院  案        號 110年度簡字第1135號 110年度豐簡字第553號 110年度豐簡字第505號  判 決 日  期 110年10月26日 110年10月29日 110年10月13日 確定判決 法        院 臺中地院 臺中地院 臺中地院  案        號 110年度簡字第1135號 110年度豐簡字第553號 110年度豐簡字第505號  判決確定日期 110年11月16日 110年11月30日 110年11月30日 是否為得易科罰金或易服社會勞動之案件  是 是 是 備           註  臺中地檢110年度執字第13401號 臺中地檢110年度執字第14131號 臺中地檢111年度執字第116號   編號1至5定應執行有期徒刑1年（111年度執更字第842號）   

編           號  4 5 6 罪           名  竊盜 竊盜 竊盜 宣     告    刑  有期徒刑3月 有期徒刑2月 有期徒刑3月 犯   罪  日  期  109年12月2日 110年9月20日 110年9月29日 偵查（自訴）機關年度案號  臺中地檢110年度偵字第2541、30105號 臺中地檢110年度偵字第2541、30105號 臺中地檢110年度偵字第37822號 最後事實審 法        院 臺中地院 臺中地院 臺中地院  案        號 110年度易字第688、2015號 110年度易字第688、2015號 111年度豐簡字第68號  判 決 日  期 110年11月16日 110年11月16日 111年2月14日 確定判決 法        院 臺中地院 臺中地院 臺中地院  案        號 110年度易字第688、2015號 110年度易字第688、2015號 111年度豐簡字第68號  判決確定日期 110年12月14日 110年12月14日 111年3月16日 是否為得易科罰金或易服社會勞動之案件  是 是 是 備           註  臺中地檢111年度執字第199號 臺中地檢111年度執字第199號 臺中地檢111年度執字第4094號   編號1至5定應執行有期徒刑1年（111年度執更字第842號）